【裁判字號】    97,訴,217
【裁判日期】    971120
【裁判案由】    違反毒品危害防制條例
【裁判全文】
臺灣臺東地方法院刑事判決               97年度訴字第217號
公  訴  人  臺灣臺東地方法院檢察署檢察官
被      告  乙○○
上列被告因違反毒品危害防制條例案件，經檢察官提起公訴（97
年度毒偵字第140、208號），本院判決如下：
    主  文
乙○○施用第一級毒品，共貳罪，均累犯，各處有期徒刑柒月，
扣案之注射針筒貳支及塑膠小鏟壹支均沒收；又施用第二級毒品
，累犯，處有期徒刑肆月，扣案之玻璃球壹個、吸食燈泡壹個、
橡膠吸管壹條及橡膠滴管頭壹個均沒收。應執行有期徒刑壹年肆
月，扣案之注射針筒貳支、塑膠小鏟壹支、玻璃球壹個、吸食燈
泡壹個、橡膠吸管壹條及橡膠滴管頭壹個均沒收。
    犯罪事實
一、乙○○前因施用第一級及第二級毒品，經觀察、勒戒後，認
    無繼續施用毒品之傾向，於民國92年1月8日執行完畢釋放後
    ，由臺灣臺中地方法院檢察署檢察官於92年1月8日為不起訴
    處分。復於92、93年間因搶奪、竊盜及毒品案件，分別經臺
    灣臺中地方法院及本院各判處有期徒刑8月、8月及8月確定
    ，後2罪經定執行刑1年3月，與前1罪接續執行，於95年1月5
    日縮短刑期假釋出監付保護管束，於95年1月18日保護管束
    期滿執行完畢。
二、乙○○仍不知悔改，先於97年4月17日下午5時許，在其臺東
    縣臺東市○○路○段255巷1弄14號住處旁之荖葉園，以玻璃
    球燒烤之方式，施用第一級毒品海洛因，復於97年5月5日晚
    上10時許，在其上開住處，以注射針筒注射之方式，施用第
    一級毒品海洛因。另於97年4月19日上午10時15分許，在臺
    東縣警察局成功分局偵查隊採尿前回溯96小時內，在某處，
    以不詳方式，施用第二級毒品甲基安非他命1次。後分別於
    97年4月19日凌晨2時30分許，在臺東縣成功鎮○○○○○道小
    馬段小馬橋北端為警攔查查獲及於97年5月8日上午9時30 分
    許，為警持搜索票，在乙○○上開住處查獲，並扣得注射針
    筒2支、塑膠小鏟1支、玻璃球1個、吸食燈泡1個、橡膠吸管
    1條及橡膠滴管頭1個。
三、案經臺東縣警察局成功分局報告及臺東縣警察局移送臺灣臺
    東地方法院檢察署檢察官偵查起訴。
    理  由
一、認定犯罪事實所憑之證據及理由：
（一）被告乙○○施用第一級毒品部分：被告施用第一級毒品海
      洛因2次，業據被告於警詢、偵查及本院審理時坦白承認
      ，且被告之尿液經送檢驗結果，2次均呈嗎啡及可待因之
      陽性反應，有臺東縣警察局成功分局勘察採證同意書、採
      驗尿液編號流程暨管制表、真實姓名對照表、臺東縣警察
      局勘察採證同意書、毒品案尿液送驗代號與真實姓名對照
      表各1紙及慈濟大學濫用藥物檢驗中心檢驗總表2紙在卷足
      憑，是被告施用第一級毒品海洛因之犯行應堪認定。
（二）被告施用第二級毒品甲基安非他命部分：訊據被告矢口否
      認有何施用第二級毒品之犯行，辯稱：伊這次只有施用海
      洛因，已經有一陣子沒有施用甲基安非他命了，不知道為
      何尿液會驗出甲基安非他命云云。惟查：被告之尿液經送
      檢驗結果，驗出甲基安非他命之濃度為1510ng/ml，安非
      他命之濃度為245ng/ml，呈甲基安非他命之陽性反應，有
      臺東縣警察局成功分局採驗尿液編號流程暨管制表、真實
      姓名對照表及慈濟大學濫用藥物檢驗中心檢驗總表各1紙
      在卷足憑，是被告施用第二級毒品甲基安非他命之犯行應
      堪認定。再鴉片類藥物（如海洛因、嗎啡）與安非他命類
      藥物結構式相去甚遠，施用鴉片類藥物於人體中不可能代
      謝產生安非他命及甲基安非他命，反之亦然。故檢出（甲
      基）安非他命並非施用鴉片類代謝所致，檢出鴉片類亦非
      施用（甲基）安非他命所致。因而經篩檢及確認試驗檢出
      安非他命及甲基安非他命皆為陽性，應另有使用安非他命
      類之行為。又口服甲基安他命後快速吸收，約有施用劑量
      之70%在24小時內經尿液排出，一般於尿液中可檢出之最
      大時限，甲基安非他命1-5天，安非他命1-4天，有行政院
      衛生署管制藥品管理局出版「濫用藥物檢驗相關解釋彙編
      」之94年2月25日管檢字第0940001453號函及95年7月11日
      管檢字第0950007425號函附卷可資參照。足認，被告上開
      辯解委無足採，被告若僅施用海洛因，不可能在尿液中檢
      驗出甲基安非他命及安非他命，又施用甲基安非他命之人
      ，其尿液可檢出安非他命之最大時限約為96小時，被告於
      警方採尿前回溯96小時內某時確有施用第二級毒品甲基安
      非他命之犯行無訛。
二、論罪及科刑：核被告所為，係違反毒品危害防制條例第10條
    第1項施用第一級毒品罪及同條例第10條第2項施用第二級毒
    品罪。被告所犯2次施用第一級毒品罪及1次施用第二級毒品
    罪間，犯意各別，行為互殊，應予分論併罰。被告於92、93
    年間因搶奪、竊盜及毒品案件，分別經臺灣臺中地方法院及
    本院判處有期徒刑8月、8月及8月確定，後2罪經定執行刑1
    年3月，與前1罪接續執行，於95年1月5日縮短刑期假釋出監
    付保護管束，於95年1月18日保護管束期滿執行完畢，有臺
    灣高等法院被告前案紀錄表在卷足憑，其於5年內故意再犯
    本件有期徒刑以上之各罪，均為累犯，應各依刑法第47條第
    1項之規定加重其刑。爰審酌被告前經觀察、勒戒後，仍不
    思戒除毒癮，猶一再犯施用毒品之犯行，且施用毒品對於社
    會治安構成潛在威脅，又被告施用毒品時未受到任何刺激，
    職業為種植荖葉，家庭經濟狀況小康，學歷為國中畢業，有
    多次前科紀錄品性不佳，且依現有卷證，尚無事證可認其犯
    後有何悔悟意思之犯後態度等一切情狀，分別量處如主文所
    示之刑，並定其應執行之刑。扣案之注射針筒2支、塑膠小
    鏟1支、玻璃球1個、吸食燈泡1個、橡膠吸管1條及橡膠滴管
    頭1 個，係被告供本案犯罪所用之物，且係被告所有，業據
    被告供承在卷，應依刑法第38條第1項第2款之規定宣告沒收
    。
據上論斷，應依刑事訴訟法第299條第1項前段，毒品危害防制條
例第10條第1項、第2項，刑法第11條前段、第47條第1項、第51
條第5款、刑法第38條第1項第2款規定，判決如主文。
本案經檢察官甲○○到庭執行職務。
中    華    民    國    97    年    11    月    20    日
                  刑事第四庭  審判長法  官  馬培基
                                    法  官  康文毅
                                    法  官  李俊彬
以上正本證明與原本無異。
如不服本判決應於收受本判決後10日內向本院提出上訴書狀；上
訴書狀應敘述具體理由。未敘述上訴理由者，應於上訴期間屆滿
後20日內向本院補提理由書狀（均須按他造當事人之人數附繕本
）。「切勿逕送上級法院」。
告訴人或被害人對於本判決如有不服，請書具不服之理由狀，請
求檢察官上訴者，其上訴期間之計算係以檢察官收受判決正本之
日期為準。
                                書記官  陳憶萱
中    華    民    國    97    年    11    月    20    日
附錄論罪科刑法條：
毒品危害防制條例第10條


司法院資訊處製作；財團法人民間司法改革基金會備份。
